臺灣高等法院刑事判決
109年度上訴字第1896號
上  訴  人  臺灣士林地方檢察署檢察官
被      告  郭志剛


            林廷穎


選任辯護人  詹晉鑒律師（109.8.5解除委任）
            陳宣任律師（109.8.5解除委任）
上列上訴人因妨害公務等案件，不服臺灣士林地方法院109年度
訴更一字第1號，中華民國109年4月15日第一審判決（起訴案號
：臺灣士林地方檢察署106年度偵字第9311號），提起上訴，本
院判決如下：
    主  文
原判決撤銷。
丙○○犯共同毀損他人物品罪，處有期徒刑參月，如易科罰金，以
新臺幣壹仟元折算壹日。
甲○○犯共同毀損他人物品罪，處有期徒刑貳月，如易科罰金，以
新臺幣壹仟元折算壹日。
扣案之乙炔噴槍1組、鋁梯1組均沒收。
    事  實
一、丙○○與甲○○認蔣介石銅像代表威權遺緒，毀損蔣介石銅像可
    促請社會大眾支持轉型正義，二人共同基於毀損他人物品之
    犯意，於民國106 年6 月14日晚間9 時許，由丙○○駕駛車牌
    號碼00-0000 號自用小客貨車，偕同甲○○，搭載丙○○所有之
    乙炔噴槍、鋁梯各1組等工具，至臺北市北投區陽明山國家
    公園辛亥光復樓前廣場，由甲○○將乙炔噴槍、鋁梯搬運至該
    廣場中之民眾捐贈，平日由臺北市政府工務局公園路燈工程
    管理處（下稱臺北市公管處）負責維護管理之蔣介石銅像（
    下稱本案銅像）旁，再由丙○○將鋁梯架設於該銅像基座後方
    ，並持乙炔噴槍攀爬至該銅像後方，燒熔並切割銅像之後頸
    部，致該銅像頸部後方之油漆遭燒熔，並有切割痕跡，嗣經
    員警於同日晚間10時30分許巡邏時發現，逮捕丙○○及甲○○，
    並於現場扣得上開乙炔噴槍、鋁梯各1組，而悉上情。
二、案經臺北市政府工務局公園管路燈工程管理處訴由臺北市政
    府警察局北投分局報告臺灣士林地方檢察署檢察官起訴。
    理  由
壹、程序部分：
一、刑法第354條毀損罪部分，業經合法提出告訴：
　㈠按侵害國家財產法益者，該機關有監督權之長官，得代表告
    訴；又刑事訴訟法第232條所謂之犯罪被害人，係指其法益
    因他人犯罪而直接受其侵害者而言，故凡財產法益被害時，
    該財產之所有權人固為直接被害人，即對於該財產有事實上
    管領力之人，因他人之犯罪行為而管領權受有侵害者，亦不
    失為直接被害人（最高法院42年台非字第18號判例要旨、95
    年度台非字第275 號判決意旨參照）。是就侵害財產法益之
    罪，該財產之所有權人及有事實上管領力之人均屬告訴權人
    。又依地方制度法第2條第1款前段：「地方自治團體：指依
    本法實施地方自治，具公法人地位之團體」、第3條第1項：
    「地方劃分為省、直轄市」及第55條第1項前段：「直轄市
    政府置市長一人，對外代表該市，綜理市政」等規定，足見
    「臺北市」始為地方自治團體之公法人，「臺北市政府」則
    為執行「臺北市」公法人自治事項之行政機關。而都市計畫
    及營建事項中之直轄市公園綠地之設立及管理屬直轄市之自
    治事項內容，此觀地方制度法第18條第6款之規定自明。臺
    北市公園管理自治條例之主管機關為臺北市政府，並以下列
    機關為管理機關：一、都市計畫公園、綠地、廣場、兒童遊
    戲場為市政府工務局公園路燈工程管理處，臺北市公園管理
    自治條例第3條第1項第1款定有明文，是臺北市公管處就公
    園、綠地等設施，於組織法上具有經臺北市政府授權管理之
    權限，基於分層負責之原理，而有代表臺北市政府對外為意
    思表示之權限。
　㈡本案銅像為日本落合國際獅子會、臺北市信義國際獅子會所
    共同捐贈，由臺北市政府與前開協會共同興建，並於68年12
    月25日在臺北市北投區陽明公園舉行奠基典禮，69年2月24
    日舉行揭幕儀式，此有本案銅像前石臺照片所載建造單位、
    日期及臺北市公管處107年3月28日北市工公卉字第10731546
    600號函暨所附新聞剪報資料附卷可參（見原審106年度訴字
    第256號卷〈下稱原審訴字卷〉第95-97、101-118頁），且本
    案銅像目前由臺北市公管處之下級單位花卉試驗中心負責維
    護管理等情，有刑事陳明狀、陽明公園場地動線配置圖等件
    、臺北市政府工務局公園路燈工程管理處107 年4 月10日北
    市工公卉字第10731818900 號函附卷可參（見原審訴字卷第
    92-94頁、第122 頁），足認臺北市公管處為本案銅像之管
    理機關，對本案銅像具有事實上之管領力，揆諸前揭說明，
    就本案具有提出刑事告訴之權限。
　㈢本案臺北市公管處於106年7月13日偵查中委任該處之時任法
    定代理人黃立遠（現在法定代理人改為丁○○）出具委任狀，
    委任該處之花卉試驗中心股長乙○○、該處秘書室專員戊○○為
    告訴代理人，並於該日提出告訴，此有臺北市公管處之委任
    狀及106年7月13日偵查筆錄在卷可按（見臺灣士林地方檢察
    署106年度偵字第9311號卷〈下稱106偵9311卷〉第65、71頁）
    ，未逾6個月告訴期間，是本案業據臺北市公管處提出合法
    之刑事告訴，堪以認定。
二、證據能力：
　㈠本判決下列所引用供述證據，上訴人即檢察官、被告丙○○、
    被告甲○○及其等辯護人於本院審理時對於證據能力均不爭執
    （見本院卷第72-74頁），迄於言詞辯論終結前亦未聲明異
    議，本院審酌上開證據資料作成時之情況，尚無違法不當及
    證明力明顯過低之瑕疵，而認為以之作為證據應屬適當，依
    刑事訴訟法第159 條之5 規定，均有證據能力。
　㈡其餘認定本案犯罪事實之非供述證據，查無違反法定程序取
    得之情，依刑事訴訟法第158 條之4 規定反面解釋，亦具證
    據能力。
貳、實體部分：
一、認定事實所憑之證據及理由：
　　訊據被告丙○○固坦承於上開時、地，將鋁梯架設於本案銅像
    基座後方，並持乙炔噴槍攀爬至該銅像後方，燒熔並切割該
    銅像之後頸部等事實，惟矢口否認有何毀損犯行，辯稱：我
    是以行為藝術之方式表達言論自由，而具有超法規阻卻違法
    事由；毀損本案銅像是為消除威權象徵，督促落實轉型正義
    ，且在本案案發半年，立法院即通過促進轉型正義條例，我
    的行為有促使通過促轉條例，間接證明半年前我的行為的正
    當性；檢察官起訴之法條為刑法第138 條、第354 條，因為
    是同一物件，這2 個法條不可能同時成立。被告甲○○固坦承
    有於前開時、地，經被告丙○○搭載至臺北市北投區陽明山國
    家公園（下稱陽明山公園）辛亥光復樓前廣場，並將乙炔噴
    槍、鋁梯搬運至本案銅像旁等情，然矢口否認有何毀損犯行
    ，辯稱：我到現場才知道被告丙○○要幹什麼，但我並不認為
    丙○○的行為有太多錯誤，因蔣介石帶給台灣很多負面遺產，
    所以紀念他的銅像不應置於公共場合，至多放在博物館；況
    先人銅像之用途為供人識別、觀瞻及追憶的用途，而丙○○及
    我所為僅讓蔣公銅像頸部後方產生細微白色痕跡，顯未喪失
    識別、觀瞻、追憶之功能，而僅屬未遂，又刑法第354 條毀
    損罪不罰未遂，是我應為無罪；縱認我破壞銅像之行為符合
    毀損罪之構成要件，然目的為否定蔣介石過去獨裁統治下的
    壓迫作為，屬象徵性言論，且觀諸無論我國政府或公民團體
    均有推動促進轉型正義之作為，是一般人應可理解被告所為
    是否定獨裁統治、肯定民主進步之象徵性言論，具有超法規
    阻卻違法事由阻卻其違法性云云。經查：
　㈠被告丙○○於上開時間駕駛前揭自用小客貨車，偕同被告甲○○
    ，搭載丙○○所有之乙炔噴槍、鋁梯等工具，前往本案銅像放
    置處，再由被告丙○○將鋁梯架設在該銅像基座後方，並持乙
    炔噴槍攀爬至該銅像後方，燒熔並切割銅像之後頸部等事實
    ，業據被告丙○○於警詢、偵查與本院坦承在卷（見106偵931
    1卷第8-11、46-48頁及本院卷第72頁），核與證人即告訴代
    理人乙○○於警詢及偵查（見106偵9311卷第16-17頁、65-66
    頁）、證人李依韋於偵查中之證述（見106偵9311卷第67頁
    ）相符，並有搜索扣押筆錄、扣押物品收據、扣押物品目錄
    表、現場勘查照片、扣案物品照片等附卷可按（見106偵931
    1卷第26-29、32-39頁），堪認前揭被告任意性自白符實，
    洵堪採信。
　㈡被告甲○○對於其於被告丙○○請求其協助搬運物品後，乘坐被
    告丙○○所駕駛之上開自用小客貨車前往本案銅像放置處，並
    將被告丙○○所有之乙炔噴槍、鋁梯各1組搬運至本案銅像放
    置處旁，業經被告甲○○於偵查中坦承不諱（見106偵9311卷
    第49-50頁），核與被告丙○○於偵查及本院之供述大致相符
    （見106偵9311卷第47頁、本院卷第83頁），並有被告林廷
    於本案之現場勘查照片可佐（見106偵9311卷第38頁）。被
    告甲○○固於原審及本院辯稱其直到抵達本案銅像放置處始知
    被告丙○○要毀損本案銅像云云，然查：被告甲○○於偵查中業
    已供稱：我坐上丙○○的車後，於前往本案銅像放置處之路途
    中，丙○○有跟我說要去毀損本案蔣介石銅像等語（見106偵9
    311卷第49頁），雖被告甲○○於本院尚辯稱：因於偵訊時是
    於半夜、極度緊張之狀態，於偵訊中之供述不實在云云，惟
    該次偵訊之應訊時間未逾20分鐘，並非冗長超過常情之程度
    ，而由上開筆錄記載，其於應訊過程中，被告未曾表示體能
    無從負荷、精神不濟等情形，難認被告甲○○之供述有因偵訊
    時是半夜、處於極度緊張之情而受影響，堪認被告甲○○於偵
    訊中之證述，堪以採信。是足認被告甲○○與被告郭至剛對於
    本案毀損犯行有犯意聯絡與行為分擔。
　㈢按刑法第354條之毀損罪，以使所毀損之物，失其全部或一部
    之效用為構成要件（最高法院47年台非字第34號判例參照）
    。而其中所謂毀棄，指毀滅、拋棄而消滅物之全部效用或價
    值之行為；所謂損壞，係指改變物質之形體而減損物之一部
    效用或價值之行為；至致令不堪用，則係指未變更物之形體
    ，而消滅或減損物之全部或一部之效用或價值之行為而言。
    經查，本件被告丙○○、被告甲○○固未使告訴人所有之本案銅
    像完全滅失，然被告丙○○以乙炔噴槍燒熔本案銅像後頸部，
    致使該銅像後頸部油漆遭燒熔，並有切割痕跡，此有現場勘
    查照片附卷可稽（見106偵9311卷第32-38頁），而損壞油漆
    保護本案銅像內部及美觀之功能，且已使該銅像較原來狀態
    發生不良改變，而已減損其一部效用與價值。是被告甲○○辯
    護人辯稱：先人銅像之用途為供人識別、觀瞻及追憶的用途
    ，而被告丙○○所為僅讓蔣公銅像頸部後方產生細微白色痕跡
    ，顯未喪失識別、觀瞻、追憶之功能，其所為並不成立毀損
    罪云云，難認可採。
　㈣被告丙○○、甲○○雖均主張本案具有超法規阻卻違法事由，惟
    查：
　⒈按刑法上之違法性係指實質上值得處罰程度之違法性，亦即
    ，在量的方面，必須達到值得處罰之一定程度以上，在質的
    方面，必須是適合刑罰之制裁始屬之。故行為雖伴隨法益侵
    害或危險，但從社會倫理觀點，若在法益或行為侵害輕微、
    法秩序不完備、具有社會相當性或權利衡量之情形下，如合
    於歷史所形成的社會規範秩序，即應認為刑法所容許，亦即
    ，必行為逸脫社會生活中為歷史所形成的社會倫理秩序的相
    當性時，始為違法（最高法院107年度台上字第1774號判決
    意旨參照）。又按言論自由為表現自由之一種方式，為憲法
    第11條所保障之人民之基本權利。表現思想、觀念或意見之
    言論，其形式除言詞之外，亦可能透過以海報、傳單、圖畫
    、影像、甚至特殊裝飾（頭巾、臂章、服裝）或身體舉動表
    達在外。此等形式之言論，司法實務上有稱之為「象徵性言
    論（symbolicspeech）」，即具有表現性質之行為（expres
    siveconduct ）。至於何種舉動得以解釋作「言論」，如何
    區別象徵性言論與單純之肢體動作，則應視表意人主觀上有
    無藉此行為表達特定訊息之意圖，再配合整體客觀環境，是
    否足以讓接收該行為之大眾所明瞭，始得認其兼具有言論之
    意義。但不論係採取言詞或使用「象徵性言論」之方式，言
    論自由與其他憲法保障之基本權利相同，非漫無限制，而有
    其界限，應受法律制約。即使輔以其他肢體動作或採用道具
    等象徵性言論，其手段亦應符合理性、和平，而為一般多數
    人所能接受，或有此表現之必要，申言之，應符合必要性與
    合理性。憲法第23條規定，為防止妨礙他人自由、避免緊急
    危維持社會秩序或公共利益所必要，得以法律限制之。司法
    院釋字第509號解釋即宣示言論自由為人民之基本權利，國
    家應給予最大限度之維護，俾其實現自我、溝通意見、追求
    真理及監督各種政治或社會活動之功能得以發揮。惟為兼顧
    對個人名譽、隱私及公共利益之保護，法律尚非不得對言論
    自由依其傳播方式為合理之限制。
　⒉本案被告丙○○、甲○○以乙炔燒熔本案銅像後頸部，固可認其
    等透過該行為宣示反對於陽明山公園內設置本案銅像，應予
    移除之政治主張，而屬象徵性言論。惟本案銅像為日本落合
    國際獅子會、臺北市信義國際獅子會等國內外民間團體共同
    捐贈，而非由當時之威權政府以公款建造，且69年2月23日
    揭幕當日亦為當年之陽明山花季開幕日，除由當時之臺北市
    長李登輝先生主持外，日本落合國際獅子會與臺北市信義國
    際獅子會之現任與前任會長亦均有參與，此有卷附新聞剪報
    內容可按（見原審訴字第卷第102-118頁），本案銅像雖為
    緬懷威權統治者之象徵物，然亦屬臺北市政府與日本國落合
    國際獅子會、臺北市信義國際獅子會交流往來之歷史文物，
    且自設置以來已有30餘年，同時亦構成陽明山公園景觀之一
    部分，是本案銅像是否應移除，與應以何種方式處置，自應
    由相關單位討論規劃後決定。
　⒊又被告丙○○、被告甲○○稱欲傳達促請社會支持轉型正義之言
    論云云，然應循合法之方式向臺北市公館處表達訴求，亦非
    不得透過新聞媒體，或於本案現場以布條、標語方式宣揚表
    達其意見訴求，且現今網路科技、社群媒體發達，傳播言論
    之方式已不限於傳統媒體，透過各種互動式網路平台，仍可
    將言論廣散於眾，且透過此方式可更詳盡說理，詎被告2人
    均捨此不為，而以暴力方式恣意燒熔本案銅像後頸部，非屬
    訴求上開言論之適當方法，已逾越其等上開言論主張之目的
    甚明，所為並減損該銅像之效用與價值，經權衡結果，本院
    認被告2人所為本案行為之損害性，顯大於其等所主張「早
    日落實轉型正義」之言論自由必要範圍，且其行為逸脫社會
    生活中為歷史所形成的社會倫理秩序的相當性，非法律整體
    秩序所容許。被告丙○○、被告甲○○所主張之言論自由不具優
    越性，自不得藉此主張本案犯行屬象徵性言論而阻卻其行為
    之違法性。
　⒋況106年12月27日公布施行之促進轉型正義條例（下稱促轉條
    例），於105年4月1日即已進行立法院一讀程序，該條例第5
    條第1項規定：「為確立自由民主憲政秩序、否定威權統治
    之合法性及記取侵害人權事件之歷史教訓，出現於公共建築
    或場所之紀念、緬懷威權統治者之象徵，應予移除、改名，
    或以其他方式處置之」，是對於緬懷威權統治者之象徵物，
    並非僅有「移除」一途，尚有「改名」或「以其他方式處置
    之」之選擇。另促轉條例之主管機關為促進轉型正義委員會
    （下稱促轉會），係隸屬於行政院之二級獨立機關，再參促
    轉條例第2條、第8條第1項、第9條第1項之規定可知，促轉
    會之職權包含：開放政治檔案；清除威權象徵、保存不義遺
    址；平復司法不法、還原歷史真相，並促進社會和解；不當
    黨產之處理及運用；其他轉型正義事項。促轉會置委員9人
    ，由行政院長提名經立法院同意後任命之，並設置任務小組
    ，分別研究、規劃及推動上開事項。是有關出現於公共建築
    或場所之紀念、緬懷威權統治者之威權象徵，究應如何移除
    、改名或處置，權責屬促轉會，處置方式亦應由促轉會決定
    。被告丙○○、甲○○恣意以自認足以表達對蔣介石統治歷史不
    滿之方式燒熔本案銅像頸部後方，實亦與立法者透過促轉條
    例所欲彰顯之法秩序價值相違背。是被告丙○○辯稱其毀損本
    案銅像行為促進促轉條例通過，且間接證明其行為係屬正當
    云云，洵不足採。
　㈤綜上，被告丙○○、被告甲○○前開所辯，均為事後飾卸之詞，
    不足採信，本件事證明確，應依法論科。
二、論罪：
　㈠被告行為後，刑法第354條業於108年12月25日修正公布，自1
    08年12月27日生效，修正前刑法第354條規定：「毀棄、損
    壞前二條以外之他人之物或致令不堪用，足以生損害於公眾
    或他人者，處2年以下有期徒刑、拘役或5百元以下罰金。」
    ，而其罰金刑雖規定為5百元以下，但依刑法施行法第1條之
    1第1項、第2項前段規定，該罰金貨幣單位為新臺幣，其罰
    金數額並應提高為30倍，故本罪之罰金刑實則為新臺幣1萬5
    千元以下。修正後則規定：「毀棄、損壞前二條以外之他人
    之物或致令不堪用，足以生損害於公眾或他人者，處2年以
    下有期徒刑、拘役或1萬5千元以下罰金。」，僅將罰金刑從
    「5百元以下」修正為「1萬5千元以下」，此外並無其他修
    正；而因適用刑法施行法第1條之1第1項罰金貨幣單位為新
    臺幣之結果（至該條第2項前段提高罰金數額30倍之規定則
    不再適用），修正後該罪罰金刑亦同為新臺幣1萬5千元以下
    ，而與修正前仍屬一致，並無不同，對被告而言尚無有利或
    不利之情形，揆諸前揭說明，自不生新舊法比較之問題，應
    依一般法律適用原則，適用裁判時法即上揭修正後之刑法第
    354條。
　㈡核被告丙○○、被告甲○○所為，均係犯刑法第354條之毀損他人
    物品罪。被告丙○○與被告甲○○間就上開犯行，有犯意聯絡及
    行為分擔，為共同正犯。
三、沒收：按供犯罪所用之物，屬於犯罪行為人者，得沒收之，
    刑法第38 條第2 項前段定有明文。查扣案之鋁梯1組、乙炔
    噴槍1組均為被告丙○○所有並供其拆除本案銅像所用，業據
    被告丙○○供承在卷（見106偵9311卷第10頁、本院卷第82頁
    ），爰依刑法第38條第2項前段之規定，沒收之。
四、不另為無罪諭知部分：
　㈠公訴意旨雖認被告丙○○、被告甲○○上開行為，亦涉犯刑法第1
    38條毀損公務員職務上掌管之物品罪云云，惟按刑法第138 
    條之立法意旨，主要是確保公務員職務上掌管或委託第三人
    掌管之文書、圖畫、物品，得以不受人為外力干預，發揮其
    正常使用之效能，並進而彰顯公務員依法執行職務、伸張公
    權力之執法尊嚴；又所謂公務員職務上掌管之物品，乃指公
    務員於其法定職務範圍內，因執行職務所掌管與該職務有直
    接關係、並輔助其執行職務之物品而言，而與物品之所有權
    無涉，倘該物品為行政主體直接提供公眾通常使用之公物，
    即應屬公共用物，而與公務員執行公務之行政用物有別；再
    行政主體關於供公眾使用之公共用物，有管理及維護之義務
    ，負責管理之公務員則應盡其善良管理人之義務，使該公物
    發揮通常之效用，則該公物乃公務員應管理之客體，尚非屬
    輔助其執行職務之公務用物。
　㈡經查：本案銅像固係由日本落合國際獅子會、臺北市信義國
    際獅子會共同捐贈之雕塑品，並由臺北市公管處之下級單位
    花卉試驗中心負責維護管理，業經本院認定如前，然依臺北
    政府工務局公園路燈工程管理處組織規程之規定（見原審訴
    字卷第289頁），該中心係以觀賞花木之試驗、研究、推廣
    、病蟲害防治、苗圃、設施物及植栽之管理維護等事項為其
    職掌之業務，則被告丙○○、被告甲○○毀損之本案銅像與臺北
    市公管處花卉試驗中心執行職務或公權力之行使無關，核其
    性質應屬供公眾使用之公共用物，非屬公務員職務上掌管之
    物品，是被告二人所為，即均與刑法第138條毀損公務員職
    務上掌管之物品罪之構成要件尚屬有間，自無從以刑法第13
    8條之罪相繩，惟公訴意旨認此部分與前開經本院認定有罪
    之毀損他人物品罪犯行間有想像競合犯之裁判上一罪關係，
    爰就此部分不另為無罪之諭知。
五、撤銷改判之理由：
　㈠原審未予詳察，以無從認定被告犯毀損他人之物之行為，而
    為被告無罪之諭知，固非無見。惟查：①臺北市公管處就公
    園、綠地等設施，於組織法上具有經臺北市政府授權管理之
    權限，基於分層負責之原理，而有代表臺北市政府對外為意
    思表示之權限，且本案銅像係由臺北市公管處負責實際維護
    管理，於本案案發時就本案銅像有事實上管領力，是臺北市
    公管處始具有告訴權限，原判決認定臺北市公管處花卉試驗
    中心股長乙○○為告訴人，容有誤會。②又被告丙○○、被告甲○○於上開時、地，共同基於毀損之犯意，持乙炔噴槍燒熔本
    案銅像之後頸部，損壞油漆保護銅像該內部及美觀之功能，
    且已使該銅像較原來狀態發生不良改變，業據本院認定如前
    ，檢察官上訴意旨認被告丙○○、被告甲○○有毀損前揭物品之
    行為，為有理由，是原判決既有上開可議之處，自應由本院
    將原判決予以撤銷改判。
　㈡爰以行為人責任為基礎，審酌被告丙○○、被告甲○○犯罪之動
    機、目的雖均係為主張早日實現轉型正義，而以被告丙○○所
    稱之行動藝術提醒政府，惟逾越言論自由所必要、適當之範
    圍，而於深夜前往陽明山公園，由被告甲○○搬運供本案犯罪
    所用之乙炔噴槍、鋁梯至本案銅像旁，再由被告丙○○將鋁梯
    架於該銅像基座後方後，持乙炔噴槍攀爬至該銅像後方，燒
    熔並切割銅像之後頸部，致該銅像頸部後方有大片油漆遭燒
    熔及切割痕跡，兼衡被告丙○○犯罪後雖因主張具有上開阻卻
    違法事由而未認罪，但坦承客觀事實經過，被告甲○○則否認
    犯行，並審酌被告丙○○自陳其大學畢業之智識程度，目前退
    休，已婚與太太同住並育有兩名成年子女（見原審訴字卷第
    276頁、本院卷第83頁），被告甲○○於本案行為前未有犯罪
    紀錄，素行尚可，此有本院被告前案紀錄表附卷可佐（見本
    院卷第45頁），及其自陳大學畢業、現無業等一切情狀，分
    別量處如主文第2、3項所示之刑，並均諭知如易科罰金之折
    算標準。
據上論斷，應依刑事訴訟法第369條第1項前段、第364條、第299
條第1項前段，刑法第354條、第41條第1項前段、第38條第2項前
段，判決如主文。
本案經檢察官林珮菁提起公訴，檢察官李清友提起上訴，檢察官
何嘉仁到庭執行職務。
中　　華　　民　　國　　109 　年　　8 　　月　　25 　日
                  刑事第四庭  審判長法　官  陳筱珮
                                    法　官  陳玉雲
                                    法　官  邱滋杉
以上正本證明與原本無異。
如不服本判決，應於收受送達後20日內向本院提出上訴書狀，其
未敘述上訴之理由者並得於提起上訴後20日內向本院補提理由書
（均須按他造當事人之人數附繕本）「切勿逕送上級法院」。
                                    書記官  陳淑婷
中　　華　　民　　國　　109 　年　　8 　　月　　26　　日
附錄：本案論罪科刑法條全文　　　　　　　　　　　　　  
中華民國刑法第354條
毀棄、損壞前二條以外之他人之物或致令不堪用，足以生損害於
公眾或他人者，處2年以下有期徒刑、拘役或1萬5千元以下罰金
。